臺灣臺北地方法院民事裁定
111年度北簡聲字第180號
聲  請  人  張金輝  



相  對  人  張富淳  


上列當事人間聲請停止執行事件，本院裁定如下：
    主  文
聲請人供擔保新臺幣貳佰萬元後，本院一一一年度司執字第八四
三七八號就聲請人之給付票款強制執行程序部分，於本院一一一
年度北簡字第一○五○二號確認本票債權不存在事件判決確定或和
解、調解、撤回前，應暫予停止。
    理    由
一、按非訟事件法第195條第1、3項規定：「發票人主張本票係
    偽造、變造者，於前條裁定送達後20日內，得對執票人向為
    裁定之法院提起確認之訴」、「發票人主張本票債權不存在
    而提起確認之訴不合於第1項之規定者，法院依發票人聲請
    ，得許其提供相當並確實之擔保，停止強制執行」。次按「
    有回復原狀之聲請，或提起再審或異議之訴，或對於和解為
    繼續審判之請求，或提起宣告調解無效之訴、撤銷調解之訴
    ，或對於許可強制執行之裁定提起抗告時，法院因必要情形
    或依聲請定相當並確實之擔保，得為停止強制執行之裁定」
    ，強制執行法第18條第2項定有明文。又法院依強制執行法
    第18條第2項規定擔保金額而准許停止強制執行之裁定者，
    該項擔保係備供債權人因停止執行所受損害之賠償，其數額
    應依標的物停止執行後，債權人未能即時受償或利用該標的
    物所受之損害額，或其因另供擔保強制執行所受之損害額定
    之，非以標的物之價值或其債權額為依據，有最高法院91年
    度台抗字第429號裁定意旨足供參照。
二、查，本件相對人即債權人張富淳持本院111年度司票字第7658號裁定為執行名義，以債權總額新臺幣（下同）1,000萬元，及自民國111年4月24日起至清償日止，按年息6％計算之利息，暨程序費用3,000元及執行費8萬元範圍內，聲請對本件聲請人即債務人張金輝為強制執行。經本院於111年7月27日函請地政機關就張金輝所有座落於臺北市○○區○○段○○段000地號土地及其上同地段3925建號房屋查封登記，並於111年8月5日囑託臺灣士林地方法院執行張金輝之士林蘭雅郵局存款等情，業經本院調閱111年度司執字第84378號給付票款強制執行事件檢閱在案。聲請人則主張：系爭本票上之金額、發票日等應記載事項，均非伊所填寫，伊亦未授權他人填寫，故系爭本票為無效等語，並於111年6月24日依前揭主張提起確認本票債權不存在之訴，其起訴繫屬乙節，亦經調取本院111年度北簡字第10502號確認本票債權不存在之訴卷宗檢閱無訛，則聲請人聲請停止執行，於法尚無不合。另聲請人所提起之確認本票債權不存在之訴事件，其訴訟標的價額為1,000萬元，已逾150萬元，為得上訴三審案件，參考各級法院辦案期限實施要點規定，第1、2、3審簡易程序審判案件之期限分別為10個月、2年、1年，共計3年10個月，加上裁判送、上訴、分案等期間，則兩造間本案訴訟審理之期限約需4年，爰參酌上開情事，預估本件確認本票債權不存在之訴事件獲准停止執行，致相對人執行延宕之期間並取其概數，認為相對人因停止執行致未能受償上開債權總額所受損害為200萬元（計算式：1,000萬元×5％×4年＝200萬元），爰以此為擔保金並裁定如主文所示。
三、依非訟事件法第195條第3項，裁定如主文　　
中　　華　　民　　國　　111 　年　　8 　　月　　26　　日
                  臺北簡易庭  法  官  陳仁傑
以上正本係照原本作成。
如不服本裁定應於送達後10日內向本院提出抗告狀，並繳納抗告
費新臺幣1,000元。
中　　華　　民　　國　　111 　年　　8 　　月　　26　　日
                              書記官　黃進傑